【裁判字號】    98,上重更(一),62
【裁判日期】    990728
【裁判案由】    毒品危害防制條例等
【裁判全文】
臺灣高等法院刑事判決          98年度上重更（一）字第62號
上  訴  人
即  被  告  丁○○
選任辯護人  鄭崇煌律師
            曹宗彝律師
上列上訴人因違反毒品危害防制條例等案件，不服臺灣桃園地方
法院97年度重訴字第42號，中華民國98年3月31日第一審判決（
起訴案號：臺灣桃園地方法院檢察署96年度偵字第13898號、97
年度偵字第14441號），提起上訴，經判決後，由最高法院發回
更審，本院判決如下：
    主  文
原判決關於丁○○部分撤銷。
丁○○共同連續運輸第一級毒品，處無期徒刑，褫奪公權終身。
扣案如附表一、二所示第一級毒品海洛因沒收銷燬之。另扣案如
附表一、二所示包裝袋及其他扣案物品均沒收。未扣案因運輸第
一級毒品犯罪所得之財物新臺幣貳萬伍仟元及壹萬五仟元分別與
共犯己○○、張聰祥及共犯甲○○連帶沒收，如全部或一部不能
沒收時，以其財產抵償之。
    事  實
一、丁○○、己○○、甲○○（己○○及甲○○各經本院分別以
    九十四年度上重更（一）字第二九號及九十五年度上重更（
    一）一二號刑事判決判處無期徒刑，禠奪公權終身，並分別
    經最高法院以九十五年度台上字第二九八號、九十五年度台
    上字第三○八○號刑事判決上訴駁回確定）、綽號「大頭」
    之乙○○（因另案運輸海洛因案件，經臺灣高等法院臺中分
    院以九十五年度上重訴字第五號刑事判決判處無期徒刑，禠
    奪公權終身，並經最高法院九十五年度台上字第五○四三號
    刑事判決上訴駁回確定，本件涉案部分由檢察官另行偵辦）
    、戊○○  (經台灣桃園地方法院判處有期徒刑十二年確定)
    ，均明知海洛因係屬毒品危害防制條例第二條第二項第一款
    所列第一級毒品，並屬行政院依據懲治走私條例第二條第四
    項規定公告之管制進口物品（係「懲治走私條例公告管制物
    品項目及其數額」甲項第四款規定之管制進出口物品），未
    經許可不得持有、運輸，亦不得私運進口。
二、緣丁○○在位於彰化縣二水鄉○○路經營檳榔攤，與乙○○
    係朋友關係，不詳姓名成年男子綽號少年董仔透過乙○○欲
    尋找人頭自泰國地區運輸內藏有毒品海洛因之行李箱入境臺
    灣（即俗稱「交通」），丁○○經乙○○告知後向乙○○表
    示願尋找人頭攜帶藏有海洛因之行李箱自泰國入境臺灣，而
    丁○○與己○○為同村友人，於民國九十三年四月間，知悉
    己○○經濟狀況不佳，急需用錢，乃詢問己○○是否願自泰
    國地區運輸內藏有毒品海洛因之行李箱入境臺灣，並言明提
    供赴泰之來回機票、住宿費用，事成後另給付己○○新臺幣
    （下同）二十萬元之報酬，己○○竟因貪圖報酬而應允之，
    丁○○即於上址檳榔攤內介紹乙○○與綽號阿良之丙○○予
    己○○認識，告知乙○○有關己○○經濟狀況不佳，及己○○同意到泰國運輸內藏有海洛因之行李箱入臺等情，己○○
    乃依丁○○之要求交付相片及身分證件予丁○○，由丁○○
    再轉交乙○○辦理出國事宜。丁○○與乙○○乃共同基於運
    輸及私運屬管制進口物品之海洛因進入中華民國境內之概括
    犯意聯絡，與亦具有共同運輸及私運屬管制進口物品之海洛
    因進入中華民國境內犯意聯絡之己○○，於九十三年八月初
    某日，由丁○○撥打電話告知己○○指示其準備前往泰國，
    並說乙○○現正在上址檳榔攤，要己○○前往檳榔攤，當天
    下午己○○即與乙○○搭車前往臺中，抵達臺中某處之阿水
    泡沫紅茶店後，乙○○聯絡另一名亦具有前揭犯意聯絡姓名
    年籍不詳綽號「阿義」之成年男子前來阿水泡沫紅茶店幫己○○在臺中租房子。嗣於九十三年八月五日下午四時許至五
    時許，乙○○、「阿義」、己○○及亦具有前揭犯意聯絡之
    張聰祥（業經本院以九十四年度上重更（一）字第二九號刑
    事判決判處無期徒刑，禠奪公權終身，並經最高法院以九十
    五年度台上字第二九八號刑事判決上訴駁回確定）相約於臺
    中市阿水泡沫紅茶店內謀議確認赴泰運輸毒品海洛因返臺之
    細節，乙○○將己○○、張聰祥之護照及機票交予「阿義」
    ，「阿義」再轉交予己○○，乙○○、「阿義」並交待由己○○帶領張聰祥一同赴泰國曼谷，且負責看顧張聰祥，「阿
    義」同時交付其二人一位亦具有前揭犯意聯絡姓名年籍均不
    詳綽號「阿猴」之成年男子在泰國曼谷之電話號碼，要其等
    抵達泰國曼谷後主動與「阿猴」聯絡，「阿猴」會為其等處
    理在泰國之一切事宜，「阿義」另又交付機票及二萬五千元
    予己○○收受供其二人搭機及去泰國花費所用，「阿義」並
    同時交付其所有供己○○聯絡運輸毒品海洛因事宜用之行動
    電話手機二具（其中諾基亞牌手機一具交由己○○使用、摩
    托羅拉牌手機一具交由張聰祥使用），復告知其二人攜帶內
    藏毒品海洛因之行李箱返臺後即會有人主動與其等聯絡，之
    後由「阿義」駕車搭載己○○、張聰祥至臺中市長途汽車車
    站搭車，由其二人自行前往位於桃園縣大園鄉之桃園國際機
    場（下稱桃園機場，原名桃園中正國際機場），己○○、張
    聰祥乃於同日晚間十一時五分許，搭乘長榮航空BR七五號班
    機前往泰國曼谷，於翌（六）日凌晨二時許抵達曼谷後，己○○即依「阿義」先前之指示以行動電話致電「阿猴」，「
    阿猴」旋將己○○、張聰祥接送至某不詳店名之飯店，嗣於
    同年月十日晚間十二時許（即十一日凌晨零時許），另一名
    亦具有前揭犯意聯絡真實姓名年籍均不詳年約四十餘歲之華
    裔成年男子，攜帶屬其所有外層夾層內均置有以藍色膠布包
    覆之毒品海洛因之藍、綠色行李箱各一只及返臺機票，至己○○、張聰祥所住宿之飯店內，分別將上開夾藏有海洛因之
    行李箱及機票交付予己○○、張聰祥，其中己○○取得藍色
    行李箱、張聰祥取得綠色行李箱，其二人旋將隨身所攜之衣
    物置入上開行李箱予以偽裝，己○○於同年月十一日中午十
    二時許攜帶上開藍色行李箱一只，搭乘長榮航空BR二一二號
    班機返臺，於當日下午五時許入境桃園機場，而張聰祥則攜
    帶另一只綠色行李箱，接續搭乘同年月十一日下午二時許長
    榮航空BR六八號班機自泰國返臺，於當日晚上九時許入境桃
    園機場，而共同將毒品海洛因運輸、私運進口臺灣得逞（該
    行李箱內藏置之毒品海洛因重量詳如附表一所示）。嗣於同
    日下午五時五十分許，己○○在桃園機場第二航廈辦理通關
    手續時，經臺北關稅局稽查組人員以X光檢查儀檢查己○○
    所攜之前開行李箱，發現有異，乃會同內政部警政署航空警
    察局安檢隊警員檢查該只行李箱，當場於該行李箱之夾層內
    查獲扣得藏置有毒品海洛因，並扣得上揭共犯「阿義」及約
    四十餘歲華裔成年男子所有供本件運輸、私運海洛因入境犯
    罪所用如附表一編號一所示之其他扣案物品。於同日晚上九
    時五十分許，張聰祥亦在桃園中正機場第二航廈辦理通關手
    續時，經臺北關稅局稽查組人員以X光檢查儀檢查張聰祥所
    攜之前開行李箱，發現有異，乃會同內政部警政署航空警察
    局安檢隊警員檢查該只行李箱，當場於該行李箱之夾層內查
    獲藏置有毒品海洛因，並扣得上揭共犯「阿義」及約四十餘
    歲華裔成年男子所有，供本件運輸、私運海洛因入境犯罪所
    用如附表一編號二所示之其他扣案物品。
三、丁○○與少年董仔、乙○○復承前共同運輸及私運屬管制進
    口物品之海洛因進入中華民國境內之概括犯意聯絡，於九十
    三年七月底八月初某日，經由張烈浩之介紹，丁○○得知甲○○經濟狀況不佳，急需用錢，便撥打電話邀約甲○○至丁○○上址檳榔攤，詢問甲○○是否願至泰國攜帶行李箱回臺
    之意願，並願以二十萬元作為報酬（但須扣除先行給付甲○○至泰國之零用錢一萬五千元），甲○○明知丁○○以如此
    高額代價託其自「泰國」帶回一個行李箱，其內所裝之物可
    能為政府嚴格查禁之第一級毒品海洛因，但為處理其積欠他
    人之債務，仍基於不確定故意允諾與丁○○共同基於運輸及
    私運屬管制進口物品之海洛因進入中華民國境內之犯意聯絡
    ，並由丁○○替其辦理出國手續及交付其所有之諾基亞牌行
    動電話一支予甲○○以供聯絡運輸毒品海洛因之用。而乙○○則於九十三年九月間某日詢問丙○○（業經原審發布通緝
    ，尚未審結），是否願意前往泰國照顧攜帶毒品海洛因返台
    之「交通」，乙○○並承諾丙○○每一「交通」從泰國成功
    攜帶毒品回臺灣後，給付五萬元報酬予丙○○；乙○○又於
    九十三年九月間某日在戊○○工作之酒店詢問戊○○，是否
    願意前往泰國曼谷二十日照顧乙○○派往泰國運毒之「交通
    」，並承諾給付戊○○二十萬元報酬，丙○○及戊○○竟均
    因貪圖高額報酬而應允，而與乙○○達成運輸、私運海洛因
    入境之犯意聯絡，並於九十三年九月間某日乙○○先行交付
    其所有二十萬元予丙○○以供丙○○、戊○○及「交通」於
    泰國之食宿費用。嗣於九十三年九月六日下午，甲○○即依
    丁○○指示至上址檳榔攤，搭乘丁○○所駕駛不詳車號之自
    小客車前往臺中市○○路新光三越百貨公司後方某咖啡廳附
    近，與丙○○及戊○○會合，並告知甲○○要依丙○○及戊○○之指示行事，丁○○旋即開車離去，丙○○、戊○○及
    甲○○仍留在現場等待，俟另兩名真實姓名年籍不詳之成年
    男子（尚無證據足認有犯意聯絡）到場後，再由丙○○及戊○○帶領甲○○及另兩名男子前往某不知名飯店投宿，之後
    於九十三年九月八日傍晚某時，再由另一名真實姓名年籍不
    詳之成年男子（亦無證據足認有犯意聯絡）開車搭載丙○○
    、戊○○及甲○○一起前往桃園機場，丙○○於抵達桃園機
    場後交付甲○○一萬五千元，甲○○在桃園機場內即將丙○○所先行交付報酬一萬五千元兌換為泰銖後，與丙○○、戊○○一起搭乘當日晚上十時二十分許中華航空CI○六五班次
    飛機前往泰國曼谷。並於翌日即九日凌晨抵達泰國曼谷機場
    ，甲○○聽從丙○○及戊○○安排住進泰國曼谷某不知名飯
    店，又於同日晚間經由丙○○及戊○○安排投宿水門飯店，
    直至同月十二日上午九時或十時許，丙○○及戊○○二人搭
    乘計程車至水門飯店接甲○○，三人再一起搭乘計程車至泰
    國曼谷第三或第四市場，與另一名亦具有前揭犯意聯絡真實
    姓名年籍不詳之成年男子會面，該名男子與丙○○及戊○○
    走進該市場附近某大樓內，甲○○則依丙○○指示在該巷口
    攔計程車，待丙○○、戊○○及該名男子從該大樓某處取得
    五只行李箱下樓，再由丙○○、戊○○及甲○○三人攜帶五
    只行李箱搭乘計程車返回水門飯店，丙○○及戊○○二人並
    要甲○○在水門飯店另開一個房間放置上開五只行李箱，之
    後於翌日（即十三日）晚間某時，丙○○及戊○○通知甲○○於翌日（即十四日）攜帶行李箱返臺，並要甲○○將換洗
    衣物及行李交其二人打包，丙○○及戊○○在放置五只行李
    箱房號不詳之房間內，將甲○○所交之換洗衣物裝入一只夾
    層內有軟墊一片，並夾藏有以黑色複寫紙包覆海洛因一包之
    黑色行李箱內，丙○○及戊○○再將該黑色行李箱交由甲○○，甲○○乃依照丙○○及戊○○指示，於同年月十四日上
    午某時，持丙○○交付之護照及返臺之機票，自行搭車至泰
    國曼谷機場，並於同日下午一時三十分許搭乘中華航空CI六
    九四班次飛機返回臺灣，由桃園機場入境，而共同將毒品海
    洛因運輸、私運進入臺灣得逞（該行李箱內藏置之毒品海洛
    因重量詳如附表二所示）。嗣於同日晚上六時五十分許，甲○○所託運之上開行李箱在桃園機場第一航廈入境檢查海關
    室第九號轉盤，經臺北關稅局稽查組關員，經X光檢查儀注
    檢發現該行李箱影像可疑而追查，於同晚七時十七分許，甲○○由第六號綠線臺通關，再經內政部警政署航空警察局安
    檢人員以X光檢查儀注檢及跟監至第八號紅線臺檢查，而由
    航警局安檢人員會同臺北關稅局關員，於同晚七時二十分許
    ，當場於該行李箱之夾層內查獲扣得藏置有毒品海洛因，而
    查悉上情，並扣得被告丁○○或共犯所有，而供犯罪所用之
    行李箱一只、軟墊一片、複寫紙一包及諾基亞牌行動電話一
    支等物。
四、案經臺中市警察局第三分局報請臺灣桃園地方法院檢察署檢
    察官偵查起訴。
    理  由
一、證據能力方面：
  (一)按被告以外之人於審判外之言詞或書面陳述，除法律有規定
    者外，不得作為證據，刑事訴訟法第一百五十九條第一項定
    有明文，其目的用以保障被告之反對詰問權。而本法所規定
    傳聞法則之例外，其中關於被告以外之人於審判中若有「死
    亡」、「身心障礙致記憶喪失或無法陳述」、「滯留國外或
    所在不明而無法傳喚或傳喚不到」、「到庭後無正當理由拒
    絕陳述」等情形，而其於檢察事務官、司法警察官或司法警
    察調查中所為之陳述，經證明具有可信之特別情況，且為證
    明犯罪事實之存否所必要者，基於實體發現真實之訴訟目的
    ，依刑事訴訟法第一百五十九條之三之規定，亦例外地賦與
    其證據能力。是所謂「絕對特別可信性」，係指陳述是否出
    於供述者之真意、有無違法取供情事之信用性而言，故應就
    偵查或調查筆錄製作之原因、過程及其功能等加以觀察其信
    用性，據以判斷該傳聞證據是否有顯不可信或有特別可信之
    情況而例外具有證據能力，並非對其陳述內容之證明力如何
    加以論斷，二者之層次有別，不容混淆（最高法院九十四年
    台上字第六二九號判決意旨可資參照）。經查：本件證人即
    同案被告丙○○於警詢之陳述，雖係被告以外之人於審判外
    之陳述，惟經原審依法傳、拘證人即同案被告丙○○，均無
    法使其到庭，並經原審於九十八年二月二十四日發布通緝在
    案，有原審送達證書、法務部戶役證連結作業系統、入出國
    證明書及臺灣臺中地方法院檢察署九十八年一月七日中檢輝
    服九七助一三一○字第○○○九七五號函及法務部入出境資
    訊連結作業、原審法院九十八年二月二十四日九八年桃院永
    刑琇緝字第一九九號通緝書等件在卷可稽（見原審卷卷一第
    一四三頁、卷二第三一頁、第三三頁至第三四頁、第五九頁
    至第六○頁、第六二頁、第八二頁、卷三第四頁），足見證
    人即同案被告丙○○確有所在不明而傳喚不到之情形，原審
    審酌丙○○警詢筆錄製作原因及過程之信用性，並斟酌其並
    無不能自由陳述之情形，亦無違法取證或其他瑕疵，而具有
    可信之特別情況，且為證明被告犯罪事實之存否所必要，以
    之作為證據亦屬適當，故認證人即同案被告丙○○前揭於審
    判外之陳述，依刑事訴訟法第一百五十九條之三第三款規定
    ，於本件自具有證據能力而得作為證據。
  (二)次按刑事訴訟法第一百五十八條之三規定：「證人、鑑定人
    依法應具結而未具結者，其證言或鑑定意見，不得作為證據
    。」所謂「依法應具結而未具結者」，係指檢察官或法官依
    刑事訴訟法第一百七十五條之規定，以證人身分傳喚被告以
    外之人（證人、告發人、告訴人、被害人、共犯或共同被告
    ）到庭作證，或雖非以證人身分傳喚到庭，而於訊問調查過
    程中，轉換為證人身分為調查時，此時其供述之身分為證人
    ，則檢察官、法官自應依本法第一百八十六條有關具結之規
    定，命證人供前或供後具結，其陳述始符合第一百五十八條
    之三之規定，而有證據能力。若檢察官或法官非以證人身分
    傳喚而以共犯、共同被告身分傳喚到庭為訊問時，其身分既
    非證人，即與「依法應具結」之要件不合，縱未命其具結，
    純屬檢察官或法官調查證據職權之適法行使，當無違法可言
    。而前揭不論係本案或他案在檢察官面前作成未經具結之陳
    述筆錄，係屬被告以外之人於偵查中向檢察官所為之陳述，
    本質上屬於傳聞證據，基於保障被告在憲法上之基本訴訟權
    ，除該被告以外之人死亡、身心障礙致記憶喪失或無法陳述
    、滯留國外或所在不明而無法傳喚或傳喚不到、或到庭後拒
    絕陳述等情形外，如已經法院傳喚到庭具結而為陳述，並經
    被告之反對詰問，前揭非以證人身分而在檢察官面前未經具
    結之陳述筆錄，除顯有不可信之情況者外，得為證據，並應
    於判決內敘明其符合傳聞證據例外之理由；又前揭非以證人
    之身分在審判中之陳述筆錄，倘該被告以外之人已經法院以
    證人身分傳喚到庭並經具結作證，且由被告為反對詰問，或
    有前揭傳喚不能或詰問不能之情形外，該未經具結之陳述筆
    錄因屬審判上之陳述，自有證據能力；若係在另案法官面前
    作成之陳述筆錄，本質上亦屬傳聞證據，自得依本法第一百
    五十九條之一第一項之規定，認有證據能力。不能因陳述人
    未經具結，即一律適用本法第一百五十八條之三之規定，排
    除其證據能力（最高法院九十七年台上字第二一七五號判決
    、九十七年台上字第一三七三號判決、九十六年台上字第三
    五二七號判決意旨可資參照）。查本件證人即同案被告丙○○於偵查中向檢察官所為之陳述，雖係被告以外之人於審判
    外之陳述，惟經本院依法傳、拘證人丙○○，均無法使其到
    庭，並經原審發布通緝在案，業如前述，足見證人丙○○確
    係傳喚不到，證人丙○○於偵查中向檢察官陳述之際，其外
    部附隨之環境或條件並無不當，則依上說明，其於偵查中向
    檢察官所為之陳述，自有證據能力。
  (三)又按刑事訴訟法第一百五十九條之一所稱得為證據之被告以
    外之人於審判外向法官所為之陳述，及於偵查中向檢察官所
    為之陳述，立法者係以被告以外之人（含共同被告、共犯、
    被害人、證人等）因其陳述係在法官面前為之，故不問係其
    他刑事案件之準備程序、審判期日或民事事件或其他訴訟程
    序之陳述，均係在任意陳述之信用性已受確定保障之情況下
    所為，因此該等審判外向法官所為之陳述，應得作為證據；
    另以刑事訟法規定檢察官代表國家偵查犯罪、實施公訴，依
    法有訊問被告、證人、鑑定人之權，且實務運作時，偵查中
    檢察官向被告以外之人所取得之陳述，原則上均能遵守法律
    規定，不致違法取供，其可信性甚高，為兼顧理論與實務，
    而對被告以外之人於偵查中向檢察官所為之陳述，除顯有不
    可信之情況者外，得為證據。乃同法第一百五十九條第一項
    所謂得作為證據之「法律有規定者」之一，為有關證據能力
    之規定，係屬於證據容許性之範疇。而被告之反對詰問權，
    雖屬憲法第八條第一項規定「非由法院依法定程序不得審問
    處罰」之正當法律程序所保障之基本人權及第十六條所保障
    之基本訴訟權，不容任意剝奪。但詰問權係指訴訟上被告有
    在公判庭當面詰問證人，以求發現真實之權利，應認被告具
    有處分權，非不得由被告放棄對原供述人之反對詰問權。此
    與證據能力係指符合法律所規定之證據適格，而得成為證明
    犯罪事實存在與否之證據資格，性質上並非相同。被告得以
    詰問證人，以被告或其辯護人在場為前提。上開得為證據之
    被告以外之人於審判外向法官所為之陳述及於偵查中向檢察
    官所為之陳述，就本案被告而言，事實上均難期有於另案法
    官審判外或檢察官偵查中行使反對詰問權之機會。從而，於
    事實審法院審判實務中，案內遇有此類未能賦予被告行使詰
    問權之供述證據，即應依刑事訴訟法第二百七十三條第一項
    第五款、第八款及第一百七十一條規定，於準備程序期日訊
    明、曉諭被告或其辯護人是否聲請傳喚該被告以外之人以踐
    行人證之調查程序，使被告或其辯護人針對該被告以外之人
    於審判外向法官及於偵查中向檢察官所為之陳述，有補足行
    使反對詰問權之機會。倘被告明示捨棄詰問者，應記明筆錄
    ，以杜爭議。除有類如刑事訴訟法第一百五十九條之三所列
    各款之情形以外，均應傳喚該被告以外之陳述人到庭依法具
    結，給予被告或其辯護人詰問，或依同法第一百六十三條第
    一項、第一百六十七條之七規定為詢問之機會。此即刑事訴
    訟法第一百九十六條明定「證人已由法官合法訊問，且於訊
    問時予當事人詰問之機會，且陳述明確別無訊問必要者，不
    得再行傳喚」，以與傳聞法則之理論相符，並與第一百五十
    九條之一規定相呼應。故上開尚未經被告行使詰問權之被告
    以外之人於審判外向法官所為之陳述及於偵查中向檢察官所
    為之陳述，應屬未經完足調查之證據，非謂無證據能力，不
    容許作為證據。否則，如被告以外之人於本案審判中所為之
    陳述，與其先前在另案法官審判外或檢察官偵查中所為之陳
    述不符時，既謂後者無證據能力，依同法第一百五十五條第
    二項規定，即應悉數摒除不用，僅能採取其於本案審判中之
    陳述作為判斷之依據，按之現行刑事訴訟法關於傳聞證據排
    除例外之規定，殊難謂為的論。於法院踐行詰問程序後，綜
    合該被告以外之人全部供述證據，斟酌卷內其他調查之證據
    資料，本於經驗法則及論理法則，作合理之比較而為取捨、
    判斷，此屬實質證據價值之自由判斷問題，要無所謂其證據
    價值自比審判外之陳述為高之可言（最高法院九十五年度台
    上字第六六七五號判決意旨及大法官會議解釋第五百八十二
    號解釋文及理由意旨可資參照）。查證人即共犯己○○、甲○○、乙○○於偵查中結證關於被告有無運輸毒品犯行之陳
    述，係經具結後向檢察官所為之證述，具有證據能力，業如
    前述；另原審嗣依檢察官之聲請，於審判期日傳喚證人即共
    犯己○○、甲○○及乙○○到庭具結陳述，並接受被告之辯
    護人詰問及與被告對質，此有原審審判筆錄可稽；嗣經本院
    依刑事訴訟法第一百七十七條第二項規定以聲音及影像相互
    傳送之科技設備直接訊問，並賦予被告及辯護人對該等證人
    詰問之機會，其中共犯甲○○並無正當理由而拒絕陳述，依
    上開說明及類推適用刑事訴訟法第一百五十九條之三第四款
    規定，該等人之原審審判筆錄及偵查中之結證陳述應均具有
    證據能力。
  (四)另被告丁○○及其等辯護人於本院準備程序中，就本件判決
    所引之其餘人證、書證、物證之證據能力，均表示不爭執，
    迄本院言詞辯論終結前未就上開證據之證據能力聲明異議，
    且本院審酌上開證據並非公務員違法取得，亦無證據力明顯
    過低之情形，復經本院於審判期日就上開證據進行調查、辯
    論，依法自有證據能力，均得作為本案證據。
二、訊據上訴人即被告丁○○固坦承在彰化縣二水鄉○○路經營
    檳榔攤，與甲○○、己○○均認識，是住在同村，也認識乙○○等情，惟矢口否認有何運輸第一級毒品及私運管制物品
    第一級毒品海洛因進口之犯行，辯稱：甲○○、己○○與乙○○如何聯絡，伊不知情，甲○○、己○○是為了減輕刑責
    才指稱伊為幕後教唆之人，且伊沒有如此雄厚之財力足以運
    輸第一級毒品入境臺灣云云。辯護人另辯以：本件只有甲○○、己○○單方指述被告，且其二人前後供述有諸多矛盾，
    顯有瑕疵，不能據以認定被告有運輸毒品之犯行云云。
三、本院查：
  (一)共犯己○○、張聰祥經被告丁○○及共犯乙○○等二人許以
    高額之報酬而同意專程至泰國取行李箱返臺，嗣於九十三年
    八月五日下午四時許至五時許，共犯乙○○、「阿義」、己○○與張聰祥相約在臺中市阿水泡沫紅茶店內謀議確認赴泰
    國帶回行李箱返臺之細節，「阿義」並交付共犯己○○機票
    、二萬五千元零用金及供其二人至泰國聯絡運輸海洛因所用
    行動電話手機二具，之後由共犯「阿義」駕車搭載共犯己○○、張聰祥至臺中市長途汽車車站搭車，由其二人自行搭車
    前往桃園機場，共犯己○○與張聰祥於九十三年八月五日晚
    上十一時五分許，搭乘長榮航空BR七五號班機前往泰國曼谷
    ，至曼谷後由共犯己○○依指示聯絡共犯「阿猴」安排住宿
    ，並由共犯年約四十歲之華裔男子於九十三年八月十日晚上
    十二時許（即十一日凌晨零時許）交付扣案之藍色行李箱、
    綠色行李箱各一只，嗣於同年月十一日中午十二時許共犯己○○攜帶上開藍色行李箱一只，搭乘長榮航空BR二一二號班
    機返臺，於當日下午五時許入境桃園機場，而於同日下午五
    時五十分許，共犯己○○在桃園機場第二航廈辦理通關手續
    時，經臺北關稅局稽查組人員以X 光檢查儀檢查己○○所攜
    之前開行李箱，發現有異，乃會同內政部警政署航空警察局
    安檢隊警員檢查該只行李箱，當場於該行李箱之夾層內查獲
    扣得藏置有毒品海洛因，並扣得上揭諾基亞牌之行動電話手
    機一具，及共犯張聰祥則攜帶另一只綠色行李箱，接續搭乘
    同年月十一日下午二時許長榮航空BR六八號班機自泰國返臺
    ，於當日晚上九時許入境桃園機場，並於同日晚上九時五十
    分許，張聰祥亦在桃園中正機場第二航廈辦理通關手續時，
    經臺北關稅局稽查組人員以X 光檢查儀檢查張聰祥所攜之前
    開行李箱，發現有異，乃會同內政部警政署航空警察局安檢
    隊警員檢查該只行李箱，當場於該行李箱之夾層內查獲藏置
    有毒品海洛因，並扣得上揭摩托羅拉牌之行動電話手機一具
    等事實，業據證人即共犯己○○於警詢、偵查及原審審理時
    證述詳實 (見臺灣桃園地方法院檢察署九十七年度偵字第一
    四四四一號卷第一二三頁至第一二六頁、原審卷卷二第九頁
    至第二一頁），並有臺北關稅局扣押貨物運輸工具收據暨搜
    索筆錄、機票影本（載明共犯己○○、張聰祥於九十三年八
    月五日出境臺灣前往泰國曼谷，係搭乘當日晚間十一時五分
    之長榮航空BR七五號班機）、旅客入出境紀錄查詢表、桃園
    機場入出境服務站檢查通知單、臺北國稅局稽查組X光檢查
    儀注檢行李報告表、共犯己○○護照、扣案之行李箱內夾層
    、毒品海洛因等照片四幀在卷足憑（見臺灣桃園地方法院九
    十三年度偵字第一二八三二號卷第二三頁、第二九頁至第三
    四頁、第三八頁至第四六頁），且有供聯絡運輸毒品事宜用
    之行動電話手機二具、私藏夾帶運輸毒品用之藍色行李箱及
    綠色行李箱各一只扣案可證。而於共犯己○○、張聰祥攜帶
    入境之行李箱外層夾層內被查獲以藍色膠布包覆之白色粉末
    ，經送法務部調查局鑑定之結果，檢出含有第一級第六項毒
    品海洛因之成分，其重量如附表所示，亦有該局九十三年九
    月七日調科壹字第○八○○○八一四八號鑑定通知書一紙在
    卷足證 (見上開偵字第一二八三二號卷第七八頁）。而證人
    己○○及同案被告張聰祥因共同運輸上開毒品，經判處無期
    徒刑確定，亦有本院以九十四年上重更 (一)字第二十九號
    判決、最高法院於九十五年一月十三日以九十五年度台上字
    第二九八號判決各乙份判決在卷可佐 (原審卷一第六十一頁
    至一一四頁)，是上開事實，應堪認定。
  (二)共犯甲○○於九十三年七月底、八月初某日經被告丁○○許
    以高額之報酬而同意專程至泰國取行李箱返臺，及同案被告
    戊○○、丙○○於九十三年九月間某日經由共犯乙○○許以
    高額報酬前往泰國照顧交通，共犯甲○○、同案被告戊○○
    及丙○○於九十三年九月八日晚上十時二十分許，一同搭乘
    中華航空CI○六五班次飛機前往泰國曼谷，至泰國曼谷後由
    戊○○及丙○○安排住宿，後共犯甲○○投宿於泰國曼谷水
    門飯店，嗣於九十三年九月十二日由同案被告丙○○、戊○○及共犯甲○○一同前往第三或第四市場附近，由一名男子
    交付五只行李箱予同案被告丙○○與被告戊○○，再由同案
    被告丙○○、被告戊○○及共犯甲○○一同返回水門飯店在
    水門飯店另開一間房間置放上開五只行李箱，於同月十四日
    下午一時三十分許，共犯甲○○持同案被告丙○○、被告戊○○所交付之黑色行李箱搭乘中華航空CI六九四班次飛機返
    回臺灣，而共犯甲○○所託運上開黑色行李箱於九十三年九
    月十四日晚上六時五十分，在桃園機場第一航廈入境檢查海
    關室第九號轉盤，經臺北關稅稽查組關員以X光檢查儀注檢
    發現該行李箱影像可疑而追查，於同晚七時十七分許，被告
    由第六號綠線臺通關，再經航警局安檢人員以X光檢查儀注
    檢及跟監至第八號紅線臺檢查，由航警局安檢人員會同臺北
    關稅局關員，於同日晚上七時二十分許，在上開行李箱內層
    夾層內查獲一大包以黑色複寫紙包覆海洛因等情，業據證人
    即同案被告丙○○於警詢、偵查中及證人即共犯甲○○於偵
    查及原審審理時證述詳實（見上開偵字第一四四四一號卷第
    一○頁至第一八頁、第八七頁至第九○頁、第一一九頁至第
    一二四頁、原審卷卷三第二二頁至第三五頁）。並有證人甲○○之護照影本、旅客入出境記錄查詢表三張、臺北關稅稽
    查組X光檢查儀注檢行李報告表、刑案現場照片四張、託運
    行李條、臺北關稅局扣押貨物運輸工具收據及搜索筆錄等在
    卷可稽（見臺灣桃園地方法院檢察署九十六年度偵字第一三
    八九八號卷第一一頁至第一八頁、第二一頁、第二七頁），
    且有供聯絡運輸毒品事宜用之行動電話手機一具、私藏夾帶
    運輸毒品用之黑色行李箱一只、包覆用之複寫紙一包、固定
    用軟墊（紙板）一片及白色粉末一包等扣案可證，可見該查
    獲情事，極為明確，要堪認定。再者，扣案白色粉末一包，
    經送請法務部調查局鑑定結果確含有第一級第六項毒品海洛
    因成分，其重量如附表所示，亦有該局九十三年十月八日調
    科壹字第○八○○○八三一三號鑑定通知書一紙附卷足憑。
    又甲○○於本件運輸毒品案，經判處無期徒刑確定，亦有本
    院九十五年度上重更一字第十二號、最高法院九十五年度台
    上字第三0八0號判決各乙份在卷可佐 (原審卷一第八十三頁
    至九十六頁)。另共犯戊○○因本件共同運輸毒品案，經原
    審法院於九十八年三月三十一日以九七年度重訴字第四十二
    號判處有期徒刑十二年確定，是上開事實，應堪認定。
  (三)被告丁○○及其辯護人固以前情置辯，惟查：
  1.依證人即共犯己○○於原審審理時具結證述：伊於九十三年
    四月間因經濟狀況不佳，丁○○知道後問伊有一條大條的錢
    要不要賺，所謂大條的錢就是去泰國拿毒品回來臺灣，伊因
    為缺錢就應允，隔一、二天後在丁○○所經營位於彰化縣二
    水鄉○○村○○路之檳榔攤內，經由丁○○介紹認識「大頭
    」（即乙○○），乙○○即與伊洽談至泰國事宜，並要伊將
    身分證、退伍令帶過去辦理出國手續，所以伊就將伊的身分
    證、退伍令交給丁○○，再由丁○○轉交給乙○○處理。嗣
    於九十三年七月底的某日，丁○○打電話問伊是否仍有意願
    前往泰國帶行李箱回臺賺錢，伊說有，隔四、五天後，丁○○打電話告訴伊說乙○○在檳榔攤等伊，要伊準備前往泰國
    ，伊就前往檳榔攤，當天下午是伊與乙○○去前往臺中準備
    到泰國，抵達臺中後，乙○○隨即聯絡「阿義」過來阿水泡
    沫紅茶店幫伊在臺中租房子，後來伊就在臺中租屋處等待，
    等到九十三年八月五日出國那天，乙○○再打電話叫伊到阿
    水泡沫紅茶店與他會合，「阿義」則開車去載張聰祥，等伊
    到紅茶店時乙○○已經在店內，之後「阿義」開車載著張聰
    祥抵達紅茶店，隨後乙○○跟伊說伊與張聰祥要一起前往泰
    國，林正ㄧ即將機票、護照等文件交給「阿義」，再由「阿
    義」轉交給伊與張聰祥，「阿義」並給伊一支泰國那邊綽號
    「阿猴」的人的電話號碼，要伊抵達泰國後打這支電話與接
    聽電話的人說伊已經抵達泰國，後來「阿義」就開車載伊與
    張聰祥到臺中市區搭野雞車，由伊與張聰祥自行搭車到桃園
    機場，當天晚上我們就搭機前往泰國曼谷。抵達泰國後是由
    一位綽號「阿猴」說華語約三十幾歲成年男子，負責招待伊
    與張聰祥，「阿猴」帶伊至泰國曼谷某不知名飯店投宿，後
    來「阿猴」要與前一批交通一起回臺灣，所以隔一、兩天後
    由另一個不認識說華語的成年男子接待伊與張聰祥，並於回
    國的那天凌晨在伊投宿之飯店該名男子將夾層內藏有海洛因
    的行李箱交給伊，伊就於隔天自行搭機自泰國返臺。本件確
    實是丁○○承諾叫我到泰國帶毒品回來，丁○○會給我十五
    或二十萬元，他算是我的貨主，我是被他請的，他當然要負
    責。我去過二次，第一次成功他有給我二十萬，所以我認為
    這一次他也一樣會給我二十萬元等語明確（見原審卷卷二第
    九頁至第二一頁）。核與證人己○○於偵查中證述情節大致
    相符，而審酌證人己○○與被告丁○○認識多年，被告丁○○亦供稱證人己○○常去其經營之檳榔攤泡茶聊天（見上開
    偵字第一四四四一號卷第二五頁），二人並無嫌隙，亦無宿
    怨，證人己○○實無虛構本件犯罪事實及設詞誣陷被告丁○○之可能；再者，證人己○○就被告丁○○如何許以高額報
    酬要其擔任「交通」、被告丁○○介紹共犯乙○○與其認識
    、九十三年八月五日出國前如何前往臺中、在臺中在阿水泡
    沫紅茶店與共犯乙○○、「阿義」、張聰祥商議到泰國之情
    事、及與共犯張聰祥搭機前往泰國、在泰國由「阿猴」及另
    一名成年男子接待以及如何取得行李箱自泰國返臺之情節於
    偵查及原審審理時均詳細證述，顯見證人己○○確實經歷過
    該等情事，始得指證歷歷，且前後證述一致。辯護人雖辯稱
    ：證人己○○上開本院以九十四年上重更 (一) 字第二十九
    號判決理由欄中認定：被告己○○於詢及偵查中均未提及其
    運輸毒品入台係遭丁○○利用，本案應係綽號「大頭」者邀
    約己○○、張聰祥運輸第一級毒品海洛因入境，己○○於本
    案中指訴上訴人為該案主謀，不無係因其於該案中未提供綽
    號「大頭」者之真實姓名，致無法獲得減輕其刑之恩典，而
    構詞攀誣上訴人云云。惟證人己○○於原審就此已證稱：當
    初我不知道供出上源可以獲得減刑的規定，當時洽談此事時
    ，除了大頭外，阿良也知道，我不可能隨便指認丁○○，--
    --我去過 (泰國) 二次，第一次成功丁○○有給我二十萬，
    所以我認為這一次他也一樣會給我二十萬元等語 (原審卷二
    第十三頁、十四頁) 。是證人己○○係因當時不知道供出毒
    品上源可以獲得減刑，致未供出丁○○，且上開本院九十四
    年上重更 (一) 字第二十九號判決理由所認定，並本件並無
    拘束力，自不能資為有利於被告之認定。又證人己○○於偵
    查中雖未提及在臺中有碰到共犯「阿義」，而於原審審理時
    提及「阿義」亦為共犯且為在臺中交付機票及護照之人，惟
    此亦據證人己○○於原審審理時證稱：當初被查獲及本案偵
    查中伊沒有講到那麼詳細，而在臺中阿水泡沫紅茶店時在場
    有乙○○、「阿義」，伊在偵查中稱是乙○○交付機票及護
    照，是指乙○○將護照、機票交給「阿義」，「阿義」再轉
    交給伊與張聰祥，所以伊方才證稱護照、機票是「阿義」交
    給伊的原因就在此等語（見原審卷卷二第一四頁）。益徵證
    人己○○於偵查中雖未清楚交代其於九十三年八月五日至泰
    國及於同年月十一日運輸第一級毒品海洛因返臺之細節，而
    與原審審理時證述情節有少許差異，惟此僅因證人己○○於
    原審審理時，清楚詳細描述九十三年八月五日前往泰國並於
    同年月十一日運輸第一級毒品海洛因返臺之情節所致，尚不
    能僅以此稍許差異而質疑證人己○○證詞之可信性，是證人
    己○○上揭證述，要非子虛，應堪採信。另證人乙○○於偵
    查中證稱：(你的綽號) 有人叫我大頭，有人吃我眼鏡，(在
    九十三年間是否有在彰化找丁○○幫你物色交通前往泰國帶
    東西) 好像有。(誰叫你去找人)少年董等語 (偵一卷第六十
    、六十一頁) 。另共犯丙○○於警詢供稱：九十三年九月八
    日出國前，綽號大頭的乙○○帶我去彰化縣二水鄉丁○○住
    處，當時在場的有丁○○、己○○二人，----丁○○表示有
    意願找人負責前往夾帶毒品回台，並表示己○○就是他介紹
    有成功帶毒品回來的例子等語 (偵二卷第十七頁)，核與證
    人己○○上開證述相符（原審卷卷二第十七頁）。足認共犯
    己○○及張聰祥確因被告丁○○及共犯乙○○分別以高額報
    酬為誘，而同意為被告丁○○及共犯乙○○從泰國攜帶裝有
    海洛因行李箱返臺無訛。證人乙○○於原審雖證稱：(你有
    無叫己○○去泰國幫你運輸毒品回台灣)無。(後來己○○到
    泰國運輸毒品回來的事情，你有無參與)我沒有參與，是少
    年董安排的。(有無請丙○○、戊○○過去泰國照顧三或四
    名由台灣前往泰國的台灣人)是少年董仔叫他們去的。(如何
    會去丁○○的檳榔攤找少年董要的人)我去泡茶時在那裡聊
    天，順便問一下有無人要出國去遊玩。(丁○○如何回答你)
    丁○○說幫我問問看。(丁○○與少年董仔認識)不認識，由
    我在中間聯絡。(後來丁○○有無介紹誰交由你給少年董仔)
    丁○○叫我過去時，己○○就在那裡等語 (原審卷二第八十
    九頁至九十七頁)。證人丙○○於偵查中亦供稱：這個集團
    聽說還有一個綽號叫少年董的 (偵二卷第八十九頁)。證人
    乙○○上開於原審證詞，雖避重就輕，然亦指證丁○○有同
    意幫忙問問看，且後來有安排己○○運毒之事，互核與證人
    己○○、丙○○等之證述均相符。又證人王正一、丙○○證
    述本案另有少年董仔係直正的指使人，以跨國運輸毒品，涉
    及龐大之資金及人脈，王正一於另案九十五年上重訴字第五
    號(原審卷一第一００頁)亦指稱係「少年董仔」指使，應可
    採信。惟按共同正犯之意思聯絡，原不以數人間直接發生者
    為限，即有間接之聯絡者，亦包括在內。如甲分別邀約乙、
    丙犯罪，雖乙、丙間彼此並無直接之聯絡，亦無礙於其為共
    同正犯之成立（最高法院七十七年台上第二一三五號判例參
    照）。查被告丁○○與少年董仔、共犯張聰祥雖未有直接之
    聯絡，然共犯己○○係經被告丁○○與共犯乙○○許以高額
    報酬所誘而運輸第一級毒品海洛因自泰國入境臺灣，而共犯
    張聰祥則係經共犯乙○○、「阿義」許以高額報酬所誘運輸
    第一級毒品海洛自泰國入境臺灣，共犯己○○及張聰祥且為
    同日一同自臺中搭車至桃園機場搭機前往泰國，抵達泰國後
    投宿同家飯店，且均向同一名真實姓名年籍不詳之約四十餘
    歲之華裔男子取得裝有海洛因之行李箱，足見被告丁○○與
    共犯少年董仔、張聰祥間係經由共犯乙○○分別邀約犯罪，
    從而，應認被告丁○○與共犯少年董仔、張聰祥有間接聯絡
    之共犯關係。
  2.另依證人即共犯甲○○於原審審理時具結證述：九十三年七
    、八月間某日，伊接到丁○○的電話，他說叫伊去他的檳榔
    攤一趟，去的時候丁○○問伊是否有前往泰國帶東西入境臺
    灣的意願，伊說好，丁○○即跟伊說前往泰國要做什麼事情
    的內容，並叫伊什麼都不要帶，他會安排人帶伊去泰國，隨
    後他要伊準備身分證及護照辦理出境手續，並等他的通知。
    約莫九十三年七月底八月初，丁○○打電話要伊將身分證、
    護照拿去給他，伊去到丁○○的檳榔攤後，就將身分證、護
    照交給丁○○，由丁○○辦理出國手續。到了九十三年九月
    五日丁○○打電話要伊去他的檳榔攤，在檳榔攤他跟伊說即
    將要出發，要伊準備行李並說行李愈簡單愈好，當時丁○○
    並告訴伊被查獲時要照他的方法說因為伊欠錢，被人家打，
    有人打電話給伊叫伊幫他拿東西，並叫伊將護照、身分證、
    證件拿到復興國小門口那裡放，後來伊果然被抓，伊就依照
    丁○○的指示在警局中如此陳述，伊當時問丁○○到底可以
    拿到多少報酬，丁○○說如果伊能從泰國攜帶行李箱順利返
    臺，可以拿到二十萬元，但要扣除他在去泰國前給伊一萬五
    千元讓伊在泰國花用的錢，之後他要伊去泰國的時候就配合
    人家，回臺灣時他會派人到機場接伊，並叫伊將從泰國帶回
    的東西交給他，丁○○會當場交給伊十八萬五千元。於九十
    三年九月六日下午，丁○○要伊到檳榔攤，並由他開車從他
    的檳榔攤載伊到臺中，從臺中中港交流道下來後，在中港路
    旁新光三越百貨公司後方的一家咖啡廳的附近，與一男一女
    會合，丁○○交代伊聽那一男一女的指示，並說他會叫那名
    男子將一萬五千元拿給伊，他就開車離開了。伊就與那一男
    一女交談，得知他們兩人分別叫「阿良」（即丙○○）、「
    阿妹」（即戊○○），後來又有人帶兩名年紀較大的人過來
    與丙○○、戊○○會合，丙○○及戊○○帶我們到中港路的
    一家飯店住宿。於九十三年九月八日傍晚，有一個伊不認識
    的男子與丙○○及戊○○開車來載伊一起出發到桃園機場，
    伊與丙○○及戊○○旋即搭乘當天晚上中華航空的班機前往
    泰國。翌日（即九日）凌晨抵達泰國的曼谷，丙○○安排我
    們投宿泰國曼谷的一家飯店，九日上午起床吃飯後，伊被丙○○及戊○○安排換到水門飯店投宿，到了晚上丙○○及戊○○跟伊說在臺灣那兩名年紀較大的人等一下會來泰國，我
    們三人到機場等他們兩位，等接到他們兩人後又回水門飯店
    開房間投宿。同年月十二日上午九時或十時左右，丙○○及
    戊○○來找伊，要伊與他們兩人一起出門，我們就一起搭計
    程車到第三市場或第四市場，到了目的地後丙○○與一名伊
    不認識的成年男子交談，那位男子帶我們到一棟大樓，到了
    那棟大樓門口，丙○○叫伊先走到巷口外面攔計程車到大樓
    樓下等他，之後丙○○及戊○○與那名男子上樓，伊在樓下
    等了一下，他們三人下樓來，下樓時他們三人共同提了五個
    行李箱下來，丙○○及戊○○與伊將行李箱放在計程車再搭
    計程車回水門飯店，回到飯店，我們另外開了一個房間，將
    五個行李箱放在那個新開的房間，九十三年九月十三日晚上
    丙○○及戊○○來找伊跟伊說叫伊明天回台，請伊將換洗衣
    物及行李交給丙○○及戊○○，他們就去裝有五個行李箱房
    間打包行李，翌日（即十四日）上午九時許，丙○○及戊○○叫伊退房準備回臺，丙○○拿一個行李箱、護照、機票給
    伊，叫伊自行搭車到機場劃位搭機回臺，伊就搭中華航空下
    午的班機回臺，回到臺灣好像是傍晚六、七點左右，到了機
    場伊就被查獲了。出關前我有先跟丁○○聯絡，他有叫我不
    要太快拿行李，是我太大意了，將行李拿到廁所，將封條拆
    了，才會被查獲。這次我去泰國，所有的過程都是我與丁○○談，他也跟我說事成之後他要給我錢，加上張烈浩也告訴
    我錢是丁○○給他的，我才一直肯定跟檢察官說丁○○有出
    資等語明確（見原審卷卷三第二二頁至第三五頁）。核與證
    人甲○○於偵查時證述情節大致相符，而審酌證人甲○○與
    被告丁○○具多年友誼，亦曾與被告丁○○一起工作，二人
    並無宿怨，亦無嫌隙，證人甲○○實無虛構本件犯罪事實及
    設詞誣陷被告丁○○之理。再者，證人甲○○對於如何經被
    告丁○○許以高額報酬而前往泰國幫被告丁○○運輸第一級
    毒品海洛因返臺，及在泰國時同案被告丙○○、被告戊○○
    如何安排食宿，以及如何取得裝有海洛因之行李箱之過程均
    一一詳述，顯見證人甲○○確曾經歷過上開情事，始能前後
    證述詳實，情節大致一致。至證人甲○○雖於偵查中未提及
    在臺中與另外兩名男子共同投宿以及在泰國曼谷先投宿在水
    門飯店以外的飯店，後來又轉投宿在水門飯店等過程，及於
    原審審理時改證稱：伊係於九十三年九月十二日與丙○○及
    戊○○前往第三或第四市場與另一名男子會合，取得五只行
    李箱等語（見原審卷卷三第二六頁），然此亦據證人甲○○
    於原審審理時具結證稱：當時伊僅就自己涉案部分說出，未
    詳細說明清楚，今天伊作證所述內容就是本案所有發生的經
    過，伊仔細回想被查獲攜帶第一級毒品返臺之過程，確認就
    是如今天所證述，且要將所有詳細過程說清楚等語（見原審
    卷卷三第三三頁），足見證人甲○○於原審審理僅就九十三
    年九月十四日如何運輸第一級毒品海洛因自泰國返回臺灣整
    個過程再予詳細證述，其中細節或有些許差異，然不能執此
    認證人甲○○證詞可信性有疑。再者，審酌證人甲○○於偵
    查及本院審理時對於由何人指使其前往泰國攜帶毒品海洛因
    返臺、因此次運輸第一級毒品海洛因得獲取之報酬金額、如
    何至臺中在前往泰國、與丙○○及戊○○於九十三年九月八
    日一同搭機前往泰國、至泰國後與另有其他從臺灣至泰國之
    成年男子同住水門飯店、及與丙○○及戊○○前往取得內裝
    有海洛因行李箱之過程、以及如何攜帶行李箱自泰國返回臺
    灣之過程情節均證述一致，足徵證人甲○○上揭證詞，要非
    子虛。證人即同案被告丙○○於偵查中亦證述：大頭有跟我
    講丁○○是負責找人頭的，戊○○是大頭叫她來陪我，但我
    的感覺是叫楊來監視我，甲○○確實是我跟戊○○跟他同班
    機到泰國，但是是他自己回來，我們繼續待在泰國。這個集
    團聽說還有一個綽號叫少年董的等語 (偵二卷第八十七頁至
    八十九頁) 。二人證述情節大致相符。至辯護人質疑證人甲○○於偵查中供述：小胖 (王銘倫) 是從彰化帶我去台中的
    那個男子，而且我在丁○○的檳榔攤看過這個人等語 (偵一
    卷第四五之一頁) ，惟甲○○於該次偵訊時並未以證人身分
    具結證述，該證言並無證據能力。且證人甲○○於原審亦就
    此證稱：這份筆錄是我說錯了，之前我被查獲及於偵訊時就
    已經有跟檢察官說是丁○○載我從彰化去台中的等語 (原審
    卷三第二十七頁)。
  3.另被告丁○○於警詢中供稱：甲○○與己○○係伊檳榔攤內
    之常客，與另一名常客乙○○在伊檳榔攤內認識，可能是受
    到乙○○利誘，而至泰國攜帶毒品返臺云云（見上開偵字第
    一四四四一號卷第二五頁至第二八頁），又於原審羈押庭訊
    問時供稱：伊因為乙○○有跟伊提到出國攜帶皮箱裝的毒品
    回臺，可以賺大錢，所以曾跟甲○○、己○○聊天時分別提
    到如果他們願意去泰國帶回皮箱物品，要給他們報酬，是伊
    無意間幫甲○○、己○○與乙○○撮合，之後伊不清楚，但
    是己○○從泰國回來有包一個紅包給伊云云（見臺灣桃園地
    方法院九十七年度聲羈字第四八二號卷第五頁至第八頁），
    復於原審審理時供稱：甲○○、己○○、乙○○是伊經營檳
    榔攤認識，他們怎麼聯絡伊不知情云云（見原審卷審理筆錄
    ），是被告丁○○就是否由共犯乙○○利誘共犯己○○、甲○○，及共犯乙○○是否有跟其提及需要人頭到泰國攜帶毒
    品入境臺灣、以及曾否跟共犯己○○及甲○○詢問是否願意
    到泰國帶回皮箱物品回臺等情，前後供述反覆不一，已見情
    虛。再者，證人即同案被告丙○○於警詢中供稱：伊於九十
    三年九月八日出國前乙○○曾帶伊前往丁○○位於彰化縣住
    處，在場乙○○表示有機場走私毒品的線，但沒有認識的人
    可以前往幫忙運送毒品回臺，丁○○有意願找人負責前往夾
    帶毒品回臺，並表示己○○就是其介紹成功夾帶毒品回臺之
    人等語（見上開偵字第一四四四一號卷第一六頁），而證人
    丙○○與被告丁○○並無嫌隙，亦無宿怨，應係確在場聽聞
    被告丁○○陳述要負責找「交通」至泰國之說詞，始為上開
    證述，顯見被告丁○○確有負責尋找「交通」至泰國攜帶毒
    品海洛因返臺之事實。而證人張永昌雖於原審審理時證述：
    甲○○住在伊隔壁，丁○○、己○○與伊是同莊，伊與丁○○是自小一起長大。伊曾經在丁○○的檳榔攤見過乙○○，
    九十三年間丁○○的經濟還算不錯，普通普通，伊沒有聽說
    丁○○在外有欠款，但丁○○一次不太可能拿出兩、三百萬
    元等語（見原審卷卷三第四二頁至第四四頁）。另本院依辯
    護人之聲請，函查被告所有存摺之交易往來明細，中華郵政
    股份有限公司函檢附被告於二水郵局之存款於九十三年六月
    間僅結存二二六號元 (本院卷第八十九頁)。台灣銀行彰化
    分行函檢附資料顯示於九十三年八月間，被告於該行存款僅
    一九七元 (本院卷第九十二頁)，可知當時被告丁○○資力
    有限。惟本件另有指使者少年董仔，被告僅係負責找前往泰
    國運毒之人，已認定如上，是其資力不足，亦難採為對被告
    丁○○有利之認定，是被告丁○○所辯，委不足採。
  4.關於何人遊說被告甲○○赴泰國運毒乙節，證人甲○○於偵
    查中證稱：是丁○○叫我去的，我知道他之前有另外找人成
    功的把毒品運回來，他叫張烈浩，他也是我同村的人等語 (
    偵二卷第一二0頁)；於原審證稱：九十三年七、八月間，我
    們家隔壁的張烈浩問我是否願意賺錢，我問他賺什麼錢，他
    說幫丁○○去泰國拿東西回來，我問張烈浩拿什麼東西有錢
    可以賺，他說叫我不要問，只要我回答是否要去，我很猶豫
    ，張烈浩跟我說很簡單，只是去拿個東西回來，他已經去泰
    國又回國了，沒有什麼問題，我又問張烈浩他去泰國拿什麼
    東西，他說他沒有看到，反正一切就是依照他們的安排即可
    ，張烈浩為了讓我相信說他有成功回來，拿他的護照及泰幣
    給我看，我就跟他說好，既然他成功了，我也要去，後來張
    烈浩打電話給丁○○告知丁○○我願意前往泰國，當時我留
    在張烈浩那裡與他聊天，他說一切配合人家就好，到泰國不
    要亂跑，我問張烈浩去泰國一趟可以拿多少錢，他說二十萬
    元左右，隔天我接到丁○○的電話，他說叫我去他的檳榔攤
    一趟，去的時候丁○○問我是否有前往泰國的意願，我說好
    ，又跟我說前往泰國要做什麼事情的內容等語 (原審卷三第
    二十四頁) ，證人張烈浩於本院則證稱：沒有介紹甲○○給
    被告談去泰國運毒品的事，也沒有與被告一起跟甲○○碰面
    ，甲○○在關時他母親有要我以朋友立場寄錢給甲○○花等
    語 (本院卷第一四二頁) 。惟證人張烈浩於同日訊問時證稱
    ：九十三年間有辦過泰國簽證，有去泰國五天等語，則證人
    甲○○證稱張烈浩有拿護照、泰幣給伊看，張烈浩有前往泰
    國運毒成功，應非子虛。證人張烈浩知悉甲○○因運毒被判
    重刑在關，衡情自不可能承認其教唆甲○○運輸毒品之事，
    其上開證言，自不能資為有利於被告之認定。
  (五)綜上所述，被告丁○○不僅介紹己○○、甲○○予乙○○認
    識，且載送甲○○至台中與丙○○、戊○○會合。交付手機
    供甲○○與之連絡，且承諾運毒品成功會交付報酬予己○○
    、甲○○，足認其參與程度甚深。從而，被告丁○○及其辯
    護人所辯，均不足採信，本件事證明確，被告上揭犯行，堪
    以認定，應依法論科。至最高法院發回意旨(一)所指摘己○○
    於九十三年八月十一日下午五時許，搭機攜帶內藏海洛因之
    行李箱入境桃園機場，於辦理通關手續時即為警方查獲（原
    判決第三頁第三十行至第四頁第十二行），並於九十三年八
    月十二日，經台灣桃園地方法院檢察署檢察官聲請羈押獲准
    （九十七年度偵字第一四四四一號卷第六十一頁）。而乙○○於九十三年九月間某日，方徵得丙○○之同意願前往泰國
    照顧攜帶海洛因返台之人（原判決第五頁第一至九行），並
    於九十三年九月八日晚上，與戊○○、甲○○搭機前往泰國
    曼谷（原判決第五頁第十九至二十五行）等情，苟俱屬無訛
    。則丙○○上開於警詢中供述各情，即其於九十三年九月八
    日出國前，是否能在彰化縣二水鄉上訴人住處，見到已於九
    十三年八月十二日，遭台灣桃園地方法院檢察署檢察官聲請
    羈押獲准之己○○，尚非全無疑義，仍待調查釐清論述說明
    等情，惟查，證人丙○○於警詢中供稱曾見到己○○一事，
    係發生於九十三年四月間被告丁○○、乙○○與己○○第一
    次談毒品運輸時之事實陳述，亦經己○○於原審審理時論述
    綦詳（參原審卷卷二第十四頁）。縱乙○○係於同年九月間
    某日始徵得丙○○首肯前往泰國照顧攜帶海洛因返台之人，
    並無足否定乙○○與丙○○早先於己○○回國被捕前即見過
    面之情事。另最高法院發回意旨(二)所指摘理由欄內有關張烈
    浩介紹甲○○予丁○○認識，並未於事實欄內記載論述乙節
    ，業經本判決於事實欄補足，且該事實核與證人己○○於九
    十六年七月十二日之偵訊陳述相符（九十六年偵字第一三八
    九八號卷卷一第八頁），該事實陳述堪可信實，併予敘明。
四、論罪科刑
  (一)刑法部分條文業於九十四年一月七日修正，於九十四年二月
    二日公布，並於九十五年七月一日施行。按行為後法律有變
    更者，適用行為時之法律。但行為後之法律有利於行為人者
    ，適用最有利於行為人之法律，刑法第二條第一項定有明文
    （刑法第二條係規範行為後法律變更所生新舊法律比較適用
    之準據法，是刑法第二條本身雖經修正，但該條文既屬適用
    法律之準據法，本身尚無比較新舊法之問題，應逕適用裁判
    時之刑法第二條規定以決定適用之刑罰法律）。又比較時應
    就罪刑有關之共犯、未遂犯、想像競合犯、牽連犯、連續犯
    、結合犯，以及累犯加重、自首減輕暨其他法定加減（如身
    分加減）與加減例等一切規定，綜其全部罪刑之結果而為比
    較（最高法院九十五年第八次刑事庭會議決議參照）。
  1.刑法第二十八條規定：「二人以上共同實施犯罪之行為者，
    皆為正犯」，被告丁○○所為犯罪事實欄一、二所示行為及
    被告戊○○所為犯罪事實欄二所示行為後，刑法第二十八條
    修正後改為「二人以上共同實行犯罪之行為者，皆為正犯」
    。是刑法第二十八條共同正犯之範圍，已修正限縮於共同實
    行犯罪行為者始成立共同正犯，排除陰謀犯、預備犯共同正
    犯；新舊法就共同正犯之範圍，既因此而有變動，自屬行為
    後法律有變更，而非僅屬文字修正，應有新舊法比較適用之
    問題（最高法院九十六年度台上字第三七七三號判決意旨參
    照），查本件被告丁○○所為犯罪事實欄二、三所示行為及
    被告戊○○所為犯罪事實欄三所示行為，比較新舊法之結果
    ，新法及舊法對於被告丁○○並無利或不利之情形。
  2.被告行為後，刑法第三十三條第五款業已修正規定「罰金：
    新臺幣一千元以上，以百元計算之。」，與修正前舊刑法第
    三十三條第五款規定「罰金：一元（折算為新臺幣三元）以
    上。」不同。比較新舊法結果，以舊法較有利於行為人，新
    法並無對被告丁○○較為有利之情形。
  3.被告丁○○所為犯罪事實欄二、三所示之行為後，刑法第五
    十六條連續犯之規定，業經新刑法刪除，則被告丁○○所為
    犯罪事實欄二、三所示之犯行，因行為後新法業已刪除連續
    犯之規定，此刪除雖非犯罪構成要件之變更，但顯已影響行
    為人刑罰之法律效果，自屬法律有變更，且如舊法之規定，
    本件被告丁○○所犯二次運輸第一級毒品之犯行，應論以一
    罪，惟如依新法之規定，則被告丁○○前開犯行，則須論以
    數罪而應分論併罰之，比較新、舊法結果，自以舊法之規定
    較有利於被告丁○○。
  4.綜上所述，本件經綜合比較之結果，應以修正前刑法之規定
    較有利於被告丁○○，自應一體適用修正前刑法之規定。至
    褫奪公權之規定，雖亦有所修正，惟褫奪公權核屬從刑之科
    刑規範事項，應隨同主刑適用同一準據法，爰依主刑適用修
    正前刑法第三十七條第一項之規定宣告褫奪公權。
  (二)按海洛因為毒品危害防制條例第二條第二項第一款所列之第
    一級毒品，且係行政院依懲治走私條例第二條第四項法律授
    權公告之「管制物品項目及其數額」甲項第四款規定之管制
    進出口物品，不限其數額，均不得運輸及私運。次按運輸毒
    品罪祇以所運輸之毒品已實施運送為已足，並非以運扺目的
    地為完成犯罪之要件，換言之，區別該罪既遂、未遂之依據
    ，應以已否起運為準，既已起運，構成該罪之輸送行為即已
    完成，不以達到目的地為既遂條件（最高法院九十二年度台
    上字第三○九六號判決可資參照）。查共犯己○○、張聰祥
    及甲○○分別自泰國運輸毒品海洛因抵達我國桃園機場，雖
    於通關時，即為警查獲，但其既以搭乘飛機抵達桃園機場，
    並下機進入我國領域內（含附表一、二所示之物），其等私
    運管制物品海洛因進口及運輸毒品海洛因之行為自均已完成
    。是核被告丁○○就犯罪事實欄二、三所為，均係犯毒品危
    害防制條例第四條第一項之運輸第一級毒品罪及懲治走私條
    例第二條第一項之私運管制物品第一級毒品海洛因進口罪。
    被告丁○○與少年董仔、乙○○、己○○、張聰祥、「阿義
    」、「阿猴」及該名真實姓名年籍不詳之成年男子就犯罪事
    實欄二之犯行，被告丁○○與少年董仔、乙○○、甲○○、
    同案被告丙○○、戊○○就犯罪事實欄三之犯行，有犯意聯
    絡及行為分擔，均為共同正犯。被告丁○○持有毒品海洛因
    之低度行為，為運輸毒品海洛因之高度行為所吸收，不另論
    罪。被告丁○○於犯罪事實欄二、三所示前後二次運輸第一
    級毒品及私運管制物品進口犯行，時間緊接，且均觸犯構成
    要件相同之罪名，顯均係出於概括犯意反覆為之，為連續犯
    ，應依修正前刑法第五十六條之規定，論以一罪，惟因運輸
    第一級毒品罪之法定本刑為死刑、無期徒刑之部分，依法不
    得加重其刑，故僅就得併科罰金刑部分加重其刑。被告丁○○於犯罪事實欄二、三所犯上開運輸第一級毒品及私運管制
    物品進口二罪，係一行為觸犯二罪名，均為想像競合犯，各
    應依修正前刑法第五十五條之規定，從一重之運輸第一級毒
    品罪處斷。
五、原審據以論罪科刑固非無見，惟本件尚有主謀者「少年董仔
    」為共犯，原審未一併認定，尚有未洽。又張烈浩介紹甲○○予丁○○認識乙節，原判決未於事實欄認定並予載明，亦
    不無疏漏。被告上訴，否認犯行，固無理由，惟原判決既有
    上開可議，自無可維持，應由本院將原判決關於被告丁○○
    部分撤銷改判。爰審酌被告丁○○均正值年輕力盛，不思以
    正途謀生，為謀取運輸海洛因之暴利，竟連續尋找他人自泰
    國攜帶海洛因入我國境內，被告丁○○連續參與走私海洛因
    並居找人頭之角色，走私入境之海洛因數量非屬輕微，惟思
    及走私所運輸之毒品復在流入市面前即時查獲，兼衡被告丁○○犯後否認犯行，尚難認有悔意等一切情狀，量處如主文
    第二項所示之刑，並依修正前刑法第三十七條第一項規定，
    宣告褫奪公權終身，以示懲儆。另被告丁○○所犯為毒品危
    害防制條例第四條第一項運輸第一級毒品，經宣告無期徒刑
    ，依中華民國九十六年罪犯減刑條例第三條第一項本文規定
    ，不能適用該減刑條例減刑，附此敘明。
  (一)按沒收為從刑之一種，應隨主刑宣告。又共同正犯因相互間
    利用他方之行為，以遂行其犯意之實現，本於責任共同之原
    則，共同正犯應對所參與犯罪之全部事實負責，有關從刑之
    沒收部分，雖他共同正犯所得之物，亦應於其本身所處主刑
    之後，併為沒收之諭知（最高法院九十二年度台上字第七○
    五○號判決可資參照）。經查：
  1.共犯己○○、張聰祥及甲○○私運回臺如附表所示之毒品海
    洛因，均屬第一級毒品，應依毒品危害防制條例第十八條第
    一項前段規定，均宣告沒收銷燬之。
  2.次按毒品危害防制條例第十九條第一項關於沒收之規定，係
    採義務沒收主義。故凡犯同條例第四條至第九條、第十二條
    、第十三條或第十四條第一項、第二項之罪者，其供犯罪所
    用之物或因犯罪所得之財物，且屬犯人所有者，即應依該規
    定沒收（最高法院九十三年度台上字第一三六○號、第一三
    六五號判決意旨參照）。本件犯罪事實欄二扣案之行動電話
    手機貳具，係共犯「阿義」所有交付共犯己○○、張聰祥作
    為聯絡運輸毒品事宜之用，而行李箱二只係不知名華裔成年
    共犯所有並為私藏夾帶便於運送毒品海洛因之用，另扣案之
    毒品海洛因之外包裝袋（總重為七九一點二九公克），亦應
    屬該不知名成年共犯所有，並用於包裹毒品，防止毒品漏逸
    、潮濕，以便於攜帶運輸，亦屬供運輸毒品所用之物，復經
    鑑定機關就此等包裝物與毒品分別鑑析其重量，有前開法務
    部調查局鑑定通知書可憑，足證與毒品並無不可析離之關係
    ，爰均依毒品危害防制條例第十九條第一項之規定，宣告沒
    收。另本件犯罪事實欄三扣案之行動電話手機一具，係被告
    丁○○所有交付共犯甲○○作為聯絡運輸毒品事宜之用，業
    據證人甲○○供明，而毒品海洛因之空包裝袋 (重七十三點
    八七公克）、黑色行李箱一只係不知名成年共犯所有並為私
    藏夾帶便於運送毒品海洛因之用及複寫紙一包、軟墊（紙板
    ）一片，均係共犯所有，而供包裹、固定毒品，防其裸露、
    潮濕，便於運輸所用之物，復經鑑定機關就此等包裝物與毒
    品分別鑑析其重量，有前開法務部調查局鑑定通知書可憑，
    足證與毒品並無不可析離之關係，均應依毒品危害防制條例
    第十九條第一項規定，宣告沒收。
  3.又按毒品危害防制條例第十九條第一項固規定「犯第四條至
    第九條、第十二條、第十三條或第十四條第一項、第二項之
    罪者，其供犯罪所用或因犯罪所得之財物，均沒收之，如全
    部或一部不能沒收時，追徵其價額或以其財產抵償之」。但
    共同正犯之犯罪所得為現款時，因係合併計算，且於全部或
    一部不能沒收時，以其財產抵償之，為避免執行時發生重複
    沒收、抵償之情形，故各共同正犯之間係採連帶沒收主義，
    於裁判時應諭知連帶沒收，不得就全體共同正犯之總所得，
    對各該共同正犯分別重複諭知沒收（最高法院九十五年台上
    字第六○五一號判決、九十五年台上字第六四八二號判決意
    旨可參）。共犯己○○及張聰祥此次運輸毒品實際自共犯乙○○處取得二萬五千元之零用金，共犯甲○○實際自同案被
    告丙○○處取得一萬五千元之零用金，此據共犯己○○、甲○○供述在卷，自屬其三人因本件運輸第一級毒品犯罪所得
    之財物，雖未扣案，惟揆諸前揭說明，爰依同條例第十九條
    第一項規定與各共犯間宣告連帶沒收，如全部或一部不能沒
    收時，以其財產抵償之。又共犯己○○、張聰祥、甲○○雖
    自承運輸第一級毒品海洛因成功後分別可分得二十萬元、十
    三萬元、二十萬元之報酬，惟共犯己○○、張聰祥及甲○○
    均尚未實際取得該等報酬，自無庸對之宣告沒收。而被告戊○○自承在泰國為乙○○照料運輸第一級毒品之交通，可得
    二十萬元之報酬，惟被告戊○○亦尚未實際取得該等報酬，
    自無庸對之宣告沒收。至於未扣案之由「阿義」及姓名年籍
    均不詳之男子提供予共犯己○○、甲○○、被告戊○○、同
    案被告丙○○之臺灣與泰國間之來回機票，及同案被告丙○○於犯罪事實欄二運輸毒品共犯乙○○交付二十萬元之食宿
    費用，係屬其等進行本案運輸毒品犯罪之必要交通食宿支出
    ，非供其等運輸毒品犯罪之用，亦非屬共犯己○○、張聰祥
    、甲○○、被告戊○○及同案被告丙○○運輸毒品所得之對
    價，尚不得依毒品危害防制條例第十九條第一項規定宣告沒
    收，併此敘明。
據上論斷，應依刑事訴訟法第369條第1項前段、第364條、第299
條第1項前段，毒品危害防制條例第4條第1項、第18條第1項前段
、第19條第1項，懲治走私條例第2條第1項、第11條，刑法第11
條、第2條第1項前段，修正前刑法第28條、第56條、第55條、第
65條、第37條第1項，判決如主文。
本案經檢察官陳大偉到庭執行職務。
中    華    民    國    99    年    7     月    28     日
                  刑事第九庭    審判長法  官  陳貽男
                                      法  官  詹駿鴻
                                      法  官  楊炳禎
以上正本證明與原本無異。
如不服本判決，應於收受送達後10日內向本院提出上訴書狀，其
未敘述上訴之理由者並得於提起上訴後10日內向本院補提理由書
（均須按他造當事人之人數附繕本）「切勿逕送上級法院」。
                                      書記官  林月蓉
中    華    民    國    99    年    7     月    28     日
附錄：本案論罪科刑法條全文
毒品危害防制條例第4條
製造、運輸、販賣第一級毒品者，處死刑或無期徒刑；處無期徒
刑者，得併科新臺幣2千萬元以下罰金。
製造、運輸、販賣第二級毒品者，處無期徒刑或7年以上有期徒
刑，得併科新臺幣1千萬元以下罰金。
製造、運輸、販賣第三級毒品者，處5年以上有期徒刑，得併科
新臺幣7百萬元以下罰金。
製造、運輸、販賣第四級毒品者，處3年以上10年以下有期徒刑
，得併科新臺幣3百萬元以下罰金。
製造、運輸、販賣專供製造或施用毒品之器具者，處1年以上7
年以下有期徒刑，得併科新臺幣1百萬元以下罰金。
前五項之未遂犯罰之。
懲治走私條例第2條
私運管制物品進口、出口逾公告數額者，處 7 年以下有期徒刑，
得併科新臺幣 3 百萬元以下罰金。
前項之未遂犯罰之。
第 1 項所稱管制物品及其數額，由行政院公告之。
附表一
┌──┬─────┬───────┬──────┬───────┐
│編號│攜 帶 人  │ 海洛因重量   │ 包裝重量   │其他扣案物品  │
├──┼─────┼───────┼──────┼───────┤
│一  │ 己○○   │淨重二一八五點│三六九點五二│藍色行李箱一只│
│    │          │一０公克，純度│公克        │、諾基亞行動電│
│    │          │百分之七六點七│            │話手機一具    │
│    │          │一，純質淨重一│            │              │
│    │          │六七六點一九公│            │              │
│    │          │克            │            │              │
├──┼─────┼───────┼──────┼───────┤
│二  │ 張聰祥   │淨重二一九六點│ 四二一點七 │綠色行李箱一只│
│    │          │六八公克，純度│ 七公克     │、摩托羅拉牌行│
│    │          │百分之七六點六│            │動電話手機一具│
│    │          │三，純質淨重一│            │              │
│    │          │六八三點三二公│            │              │
│    │          │克            │            │              │
└──┴─────┴───────┴──────┴───────┘
附表二
┌─────┬───────┬──────┬───────┐
│ 攜帶人   │ 海洛因重量   │ 包裝重量   │其他扣案物品  │
├─────┼───────┼──────┼───────┤
│ 甲○○   │淨重二一二八點│七三點八七公│黑色行李箱一只│
│          │六二公克，純度│克          │、複寫紙一包、│
│          │百分之六五點六│            │軟墊一片、諾基│
│          │三，純質淨重一│            │亞牌行動電話手│
│          │三九七點○一公│            │機一具        │
│          │克            │            │              │
└─────┴───────┴──────┴───────┘

司法院資訊處製作；財團法人民間司法改革基金會備份。
